## PERFIL PROFESIONAL

Profesional en Diseño de Medios Impresos, con habilidades en Marketing Digital, con 8 años de experiencia trabajando en diversos sectores del mercado, diseñando y desarrollando paginas web, estrategia de branding y creación de contenidos. Amplio conocimiento y experiencia, analizando y solucionando sitios web, mediante lenguajes de programación como HTML, CSS, JavaScript, PHP, Bases de Datos de MySQL y Plataformas como WordPress, Drupal y Moodle. Habilidad para diseñar y crear videos de animación y corporativos.

Pensamiento analítico, creativo, innovador y estratégico desarrollando procesos de alto impacto, capacidad para adaptarse en ambientes multiculturales, facilidad la relacionarse con diferentes niveles organizacionales y con sentido de pertenencia, responsabilidad y compromiso.

## **EDUCACIÓN**

## **SENA**

Coordinación del Proceso para Diseño de Medios Impresos, 2013

#### **Cursos**

- Fundamentos de Marketing, Google Activate, 2021
- Curso Marketing Digital, 2020.
- Marketing y Ventas RD Station, 2024

#### **Habilidades**

 Adobe Photoshop, Adobe Illustrator, Marketing Digital, WordPress, Drupal, Moodle, Adobe Indesign, Adobe Premiere, Adobe After Effects, HTML, CSS, JavaScript, PHP, MySQL

# ANDRÉS FELIPE RODRÍGUEZ BARBOSA

Celular: (+57) 321 390 0071 Correo: anfelirod86@hotmail.com

Sitio: <u>Linkedin</u> Bogotá, Colombia

## **EXPERIENCIA LABORAL**

### Desarrollador de Material Publicitario

Mi Oficina.co, Feb 2019 - Oct 2022

- Diseño, arte y elaboración de los catálogos de servicio y producto.
- Actualización y mantenimiento de los Canales de Comunicación Digital.
- Diseño, arte y elaboración de Piezas Graficas para el Sitio Web y otros Medios de Publicidad y Comunicación.
- Apoyo en el Desarrollo de Eventos Comerciales

#### Logros

- Habilidad en las Estrategias y Canales Digitales como sitio Web,
  Redes Sociales ,Emails para promocionar la empresa sobre los productos y servicios que ofrece en el mercado de Tecnología de la Información y Comunicación.
- Nuevas habilidades para resolver soluciones en el sitio web mediante lenguajes de programación como HTML, CSS, JavaScript, PHP, bases de datos de MySQLy plataformas como WordPress, Drupal y Moodle.

## Diseñador Community Manager

Quittian Marketing Consulting, Jun 2017 - Oct 2018

- Diseñar los Contenidos Gráficos y realizar publicaciones diarias para cada una de las redes sociales.
- Responder los mensajes, comentarios e interacciones que surjan en las redes sociales.

## Logros:

- Diseñar contenidos de mayor calidad a partir de las animaciones para todas las redes sociales y los reels.
- Manejo y dominio de las redes sociales usando métricas para el crecimiento de comunidad.

## Auxiliar de Preprensa

Crear Impresión Offset Digital, Ago 2015 - Sep 2016

- Preflight, prueba de impresión, (Sherpa), prueba de imposición e impresión digital
- Diseño de piezas a gran formato, litográfica y digital.